---
title: "Psychometrics - Nelson"
author: "Ruam Pimentel"
date: "1/17/2022"
output: html_document
---
#Parte 2: Pacote psych

```{r}
setwd("C:/Users/PSICOLOGIA/OneDrive/Documentos/MESTRADO USF/PESQUISA/Participantes/Dados/Sujeitos/BFI2")
```

#instalando e abrindo

```{r}
library(psych)
library(GPArotation)
library(MplusAutomation)

```




#carregando bancos
```{r}
banco1<-read.table(choose.files(),header=FALSE,sep="\t")
banco2<-read.table(choose.files(),header=FALSE,sep="\t")
banco3<-read.table(choose.files(),header=FALSE,sep="\t")

```
  


#carregando r?tulos dos itens
```{r}
labels1<-read.table(choose.files(), header=FALSE, sep="\t")
labels2<-read.table(choose.files(), header=FALSE, sep="\t")
labels3<-read.table(choose.files(), header=FALSE, sep="\t")
```



--------------------------------------------------------
  
  # An?lise fatorial 
  
#Qualidade do banco de dados 
```{r}
  KMO(banco1)  

```



```# Reten??o fatorial
## Very Simple Structure e Minimum Average Partial
```{r}
vss<-vss(banco1, n = 3, rotate = "oblimin", diagonal = FALSE, fm = "wls", cor="poly",
         n.obs=NULL,plot=T,title="Very Simple Structure")
vss 



## An?lise paralela
```{r}
fa.parallel(banco1, n.obs = NULL,fm="ml", fa="fa",cor="poly",
            main = "Parallel Analysis Scree Plots", n.iter=20,error.bars=FALSE,
            SMC=FALSE,ylabel=NULL,show.legend=TRUE,sim=TRUE)

```


# An?lise de clusters de itens

```{r}
iclust(banco1)

```


# An?lise fatorial
```{r}
fit <- fa.poly(banco1,nfactors=2,rotate="oblimin", fm = "wls")
print(fit,sort=TRUE)

```



# Fidedignidade -----------------------------------------------------------
```{r}

alpha(banco)
omega(banco1, poly=TRUE,nfactors=2)

```



# Construir uma vari?vel com o escore total de um instrumento ou escala
```{r}
itens<-banco1[c(9,1,10,3)] # selecionar todos os itens do instrumento
keys.list <- list(c(1,2,3,4)) # selecionar os itens a serem somados
keys <- make.keys(itens,keys.list)
scores <- scoreItems(keys,itens,totals=TRUE, min=0,max=1)#if "totals=TRUE" then total scores; if "totals=FALSE" then mean scores
scores
banco1$escore.total<-scores$scores

```


#Matriz teorica ----------------------------------------------------------
```{r}
library(readxl)
matriz_teorica <- read_excel("C:/Users/PSICOLOGIA/OneDrive/Documentos/MESTRADO USF/02 semestre/Psicometria/analise.confirmatorias.exploratorias/MATRIZ_TEORICA.xlsx")
View(matriz_teorica)

```


#selecionando apenas colunas 2 e 3 - sobrescrita
matriz_teorica <- matriz_teorica[2:3]

#carregando banco
```{r}
setwd("C:/Users/PSICOLOGIA/OneDrive/Documentos/MESTRADO USF/02 semestre/Psicometria/analise.confirmatorias.exploratorias")

banco_bisbas <- read.table("C:/Users/PSICOLOGIA/OneDrive/Documentos/MESTRADO USF/02 semestre/Psicometria/analise.confirmatorias.exploratorias/simulated.dat.txt", quote="\"", comment.char="")

```


# Reten??o fatorial
## Very Simple Structure e Minimum Average Partial
```{r}
vss<-vss(banco_bisbas[1:12], n = 3, rotate = "oblimin", diagonal = FALSE, fm = "wls",
         n.obs=NULL,plot=T,title="Very Simple Structure")
vss
```
 

# analise fatorial ------
```{r}
fit <- fa(banco_bisbas[1:12],nfactors=3,rotate="oblimin", fm = "wls")
print(fit,sort=TRUE)

```
TLI tem q ser maior q 0,95
RMSEA tem q ser at? 0,08

# analise de congruencia -------------------------
testar congruencia entra a solucao fatorial e a matriz teorica "fit" ? a solucao

```{r}
x <- fa.congruence(fit, matriz_teorica, structure = FALSE)
print(x)
```

```{r}
library(readxl)
RI_BIS_BAS <- read_excel("C:/Users/PSICOLOGIA/OneDrive/Documentos/MESTRADO USF/02 semestre/Psicometria/analise.confirmatorias.exploratorias/MATRIZ_TEORICA.xlsx",3, col_types = "numeric", col_names = FALSE)
View(matriz_teorica)
```



